【裁判字號】    99,交訴,104
【裁判日期】    991231
【裁判案由】    公共危險等
【裁判全文】
臺灣高雄地方法院刑事判決             99年度交訴字第104號
公  訴  人  臺灣高雄地方法院檢察署檢察官
被      告  張筌勝
上列被告因公共危險等案件，經檢察官提起公訴（99年度偵字第
20409 號），本院判決如下：
    主  文
張筌勝駕駛動力交通工具肇事，致人受傷而逃逸，處有期徒刑捌
月。緩刑年，並應按附件所示和解筆錄內容向被害人支付損害
賠償。
被訴業務過失致重傷公訴不受理。
    事  實
一、張筌勝前因公共危險案件，經本院97年度審交簡字第3170號
    判處罰金新臺幣（下同）60,000元確定（酒駕交通違規部分
    ，經處分自民國96年9 月4 日起，至99年9 月3 日止，吊銷
    駕駛執照），於97年12月22日執行完畢（不構成累犯），竟
    仍不知警惕，於99年1 月1 日晚間10時許，駕駛車牌號碼ZH
    -8757 號自用小貨車，由南往北沿高雄市大寮區（原高雄縣
    大寮鄉○○○○路，行經高雄市大寮區（原高雄縣大寮鄉○
    ○○○路151 號前方路段時，不慎追撞同向行駛其前方，由
    劉珮淳駕駛之車牌號碼WY-735號重型機車，致劉珮淳當場人
    車倒地而頭部重創，受有成為植物人之重大難治之重傷害（
    涉犯業務過失重傷害部分另判決如后），詎張筌勝明知駕車
    肇事致人受傷，竟未停車報案並留在現場為必要之救護措施
    ，猶基於肇事逃逸之犯意，隨即駕車逃離現場。嗣為警依路
    人沈恩羽、黃裕凱報案，並調閱路口監視器畫面而循線查獲
    。
二、案經劉珮淳之配偶劉繁富訴由高雄市政府警察局林園分局（
    原高雄縣政府警察局林園分局）報告臺灣高雄地方法院檢察
    署檢察官偵查起訴。
    理  由
壹、有罪部分：
一、證據能力部分：按被告以外之人於審判外之陳述，雖不符刑
    事訴訟法第159 條之1 至之4 之規定，然經當事人於審判程
    序同意作為證據，法院審酌該言詞陳述或書面陳述作成時之
    情況，認為適當者，亦得為證據，刑事訴訟法第159 條之5
    第1 項定有明文。本判決後開引用具有傳聞證據性質之證據
    資料，已經檢察官、被告於審理期日同意為證據使用，是其
    縱無刑事訴訟法第159 條之1 至第159 條之4 或其他傳聞法
    則例外之情形，亦經本院審酌該證據作成之情況，既無違法
    取得情事，復無證明力明顯過低等情形，以得供做法院判斷
    事實之依據為適當，認為均有證據能力，得為證據。
二、實體部分：
  (一)訊據被告張筌勝於本院審理時，對其前揭犯罪事實自白不諱
    ，並經前揭在場目擊經過之證人沈恩羽、黃裕凱於本院審理
    時到庭證述，證人即在事發現場路旁開店並參與本件救助之
    人許茂豐於警詢中證述綦詳，復有高雄市立小港醫院出具之
    診斷證明書2 紙、中華民國身心障礙手冊影本1 份、證號查
    詢汽車駕駛人資料、車號ZH-8757 之車籍查詢基本資料、內
    政部警政署刑事警察局99年5 月28日刑鑑字第0990060362號
    鑑定書、道路交通事故現場圖、道路交通事故調查報告表(一)
    、(二)、高雄縣政府警察局刑案現場勘查報告及所附現場勘查
    照片30幀、高雄縣政府警察局道路交通事故照片16幀、監視
    錄影畫面翻拍照片3 幀在卷可稽，被告張筌勝自白肇事致人
    受傷而逃逸，核與事實相符，犯行堪予認定。本件被告犯罪
    事證已臻明確，應依法論科。
  (二)查汽車係以汽、柴油原動機產生動力驅動，並以行使於公共
    道路為目的之車輛，為刑法第185 條之4 所規定之動力交通
    工具。核被告張筌勝所為，係犯刑法第185 條之4 肇事致人
    受傷而逃逸罪。爰審酌被告張筌勝之年齡、品行、智識能力
    、犯罪情狀、被害人所受傷害情形、造成法益進一步受侵害
    之危險程度，被告張筌勝為63年12月12日出生、受有高中肆
    業教育程度、業商之人，本件犯罪時年35歲，有年籍資料附
    卷可參，並據其在本院審理時自陳在卷，前案紀錄除施用毒
    品相關案件外，另有：(一)87年間因妨害公務案件，經本院87
    年度易字第1320號判處有期徒刑3 月確定，於87年4 月13日
    易科罰金執行完畢；(二)97年間因酒後駕車犯公共危險罪，經
    本院97年度審交簡字第3170號判處罰金新臺幣（下同）60,0
    00元確定，於97年12月22日執行完畢，同一事件並經交通主
    管機關處分自96年9 月4 日起，至99年9 月3 日止，吊銷其
    駕駛執照，有臺灣高等法院被告前案紀錄表、臺灣高雄地方
    法院檢察署刑案資料查註紀錄表、本院87年度易字第1320號
    判決書各1 份、證號查詢汽車駕駛人網路查註紀錄表1 紙在
    卷可稽，於吊銷駕照期間違規駕駛上開自用小貨車而再犯本
    罪，逃逸離去現場之情狀為深夜時分之省道直線路段，犯罪
    所棄置現場被害人受傷情形為頭部重創（嗣經救治仍成為植
    物人），犯行對其肇事之前行為被害人及公共往來交通所生
    危險之程度，及其犯罪後於本院審理時，終能坦承犯行，並
    與被害人家屬達成和解，同意分期賠償（不含強制汽車責任
    保險金）120 萬元以填補行為所生損害，有附件所示和解筆
    錄在卷可按，並於本院99年12月17日行審判程序期日當庭先
    行給付其中60萬元經被害人家屬收訖，犯後態度尚可等一切
    情狀，量處如主文所示之刑，以資儆懲。
  (三)被告張筌勝前於87年間因故意犯妨害公務罪而受有期徒刑以
    上刑之宣告，惟執行完畢後，5 年以內未曾因故意犯罪受有
    期徒刑以上刑之宣告，已如前述，本件於駕車肇事後，因一
    時失慮而罹於刑典，諒經此偵審程序及刑之宣告，除已經坦
    承犯行，並與被害人家屬成立和解而承諾以上開條件賠償，
    除堪認已知所悔悟，應無再犯之虞外，茲若經執行前開宣告
    之刑而身繫囹圄，勢將影響其填補上開損害之能力及時程，
    是如被告能承擔責任，實現上開賠償損害之承諾，則本件宣
    告之刑自以暫不執行為適當，爰併諭知緩刑3 年，並應按附
    件所示和解筆錄內容對被害人支付損害賠償，以啟自新。
貳、公訴不受理部分：
一、公訴意旨另以：被告張筌勝為竑泰機械有限公司（下稱竑泰
    公司）負責人，平日以駕車送貨為業，為從事駕駛業務之人
    。於99年1 月1 日22時許，駕駛竑泰公司所有之車牌號碼為
    ZH-8757 號自用小貨車沿高雄縣大寮鄉○○○路由南往北方
    向行駛，行經高雄縣大寮鄉○○○路151 號對面路段時，本
    應注意汽車行駛時，駕駛人應注意車前狀況，並隨時採取必
    要之安全措施，且依當時之狀況，並無不能注意之情事，竟
    疏未注意車前狀況，自後追撞前方同行向由劉珮淳騎乘車牌
    號碼為WY-735號重型機車，致劉珮淳人車倒地頭部受創，而
    受有成為植物人之重大難治之重傷害，因認被告張筌勝涉犯
    刑法第284 條第2 項後段業務過失致重傷罪而提起公訴。
二、按告訴乃論之罪，告訴人於第一審辯論終結前，得撤回其告
    訴；又告訴經撤回者，法院應諭知不受理之判決，刑事訴訟
    法第238 條第1 項，及第303 條第3 款定有明文。
三、本件被告張筌勝因過失傷害案件，經檢察官提起公訴，認被
    告係犯刑法第284 條第2 項後段之業務過失致重傷罪，依同
    法第287 條前段之規定須告訴乃論。茲據告訴人劉繁富於本
    院審理中，聲請撤回其告訴，揆諸前開說明，逕為諭知不受
    理之判決。
據上論斷，應依刑事訴訟法第299 條第1 項前段、第303 條第3
款，刑法第185 條之4 、第74條第1 項第2 款、第2 項第3 款，
刑法施行法第1 條之1 ，判決如主文。
本案經檢察官吳明駿到庭執行職務
中    華    民    國    99    年    12    月    31    日
                刑事第十九庭  審判長法  官  陳志銘
                                    法  官  吳芝瑛
                                    法  官  陳松檀
以上正本證明與原本無異。
如不服本判決應於收受本判決後送達後10日內向本院提出上訴書
狀，其未敘述上訴理由者，並得於提起上訴後10日內向本院補提
理由書狀（均須按他造當事人之人數附繕本）「切勿逕送上級法
院」
中    華    民    國    99    年    12    月    31    日
                                    書記官  洪季杏
附錄本判決論罪之法條：
中華民國刑法第185 條之4
駕駛動力交通工具肇事，致人死傷而逃逸者，處六月以上五年以
下有期徒刑。
【附件】
            和  解  筆  錄
    附民原告      劉珮淳
                  住高雄縣鳳山市○○街99號6樓
    法定代理人    劉繁富
                  住同上
    被        告  竑泰機械有限公司
    兼法定代理人  張荃勝
                  住高雄縣鳳山市○○路○段156號6樓
上開當事人間99年度交附民字第116號損害賠償事件於99年12月1
7日上午10時50分，在本院第十九法庭和解成立，茲記其大要如
下：
出席職員：
                              審判長法  官：陳志銘
                                    法  官：吳芝瑛
                                    法  官：陳松檀
                                    書記官：洪季杏
                                    通  譯：呂振源
到庭和解關係人：
    原        告    劉珮淳
    法定  代理人    劉繁富
    訴訟  代理人    邱麗妃律師
    被        告    竑泰機械有限公司
    兼法定代理人    張荃勝
和解內容如下：
一、被告願連帶給付原告新台幣（下同）壹佰貳拾萬元整（不含
    強制險），給付方法：由被告當庭給付原告陸拾萬元，由原
    告之法定代理人當庭點收無訛，其餘陸拾萬元自民國100 年
    2 月份起，按月於每月15日各給付貳萬元，至全部清償完畢
    止，如有一期未履行視為全部到期。
二、原告其餘請求拋棄。
三、訴訟費用各自負擔。
上開筆錄經當庭交付關係人閱覽、朗讀，並無異議簽名於後。
                  原告（訴訟代理人）：劉繁富、邱麗妃律師
                  被告（訴訟代理人）：張荃勝
中    華    民    國    99    年    12    月    17    日
                  臺灣高雄地方法院刑事第19庭
                      書記官   洪季杏
                  審判長法官   陳志銘

司法院資訊處製作；財團法人民間司法改革基金會備份。
